臺灣新北地方法院板橋簡易庭民事簡易判決
111年度板簡字第614號
原      告  臺灣中小企業銀行股份有限公司

法定代理人  林謙浩  
訴訟代理人  謝文雄（兼送達代收人）

            黃建儒  
被      告  竹盛整合設計有限公司

兼  上一人
法定代理人  黃彥閔  


上列當事人間請求清償借款事件，於中華民國111年5月5日經言
詞辯論終結，本院判決如下：
    主      文
被告應連帶給付原告新臺幣貳拾柒萬肆仟柒佰肆拾壹元，及自民
國一百一十年十月二十六日起至清償日止，按年息百分之五點二
二計算之利息，暨自民國一百一十年十一月二十七日起至清償日
止，其逾期在六個月以內者，按上開利率之百分之十，逾期超過
六個月者，按上開利率之百分之二十計算之違約金。
訴訟費用由被告連帶負擔。
本判決得假執行。
    事實及理由
一、原告主張：被告竹盛整合設計有限公司於民國109年5月26日
    邀同被告黃彥閔為連帶保證人，與原告簽訂借據，借得新臺
    幣（下同）30萬元，借款期間自109年5月26日起至114年5月
    26日止，利息依中華郵政股份有限公司二年期定期儲金機動
    利率，自109年5月26日起至110年5月25日止，依上開利率引
    用指標加0.155%機動計息，其後按上開利率引用指標加1.15
    5%機動計息，並約定自實際撥款日起，前1年按月付息，自
    第2年起，再依年金法按月攤還本息，借款到期或視為到期
    時，立約人及連帶保證人願立即清償，如有遲延，願改按逾
    期當時貴行基準利率（採按月調整）加年息3%計付利息及遲
    延利息，凡逾期償還本金或利息時，按借款總餘額自應償付
    日起，逾期6個月以內部分照前開利率10%，逾期超過6個月
    部分照前開利率20%加付違約金。詎料被告竹盛整合設計有
    限公司借得前開款項後，僅按約定繳款至110年10月25日，
    其後即未再繳款，迭經屢催，並未履行，依授信約定書第15
    條約定，將其於本行之債務視為全部到期，惟仍有274,741
    元本金及利息、違約金未清償。而被告黃彥閔既為連帶保證
    人，依約應負連帶清償之責。爰就所餘欠款，本於消費借貸
    契約及連帶保證之法律關係，請求被告連帶清償債務等語。
    並聲明：如主文第1項所示。
二、被告則以：確實有跟原告借款，並積欠原告請求的金額274,
    741元，但因為經濟能力不佳，無法如期償還等語，資為抗
    辯，並聲明：原告之訴駁回。
三、法院之判斷：
　㈠原告主張之上開事實，業據其提出與所述相符之授信約定書
    、借據、連線作業通用查詢單、商工登記公示資料查詢、戶
    籍謄本等件為證，核認無訛；又被告就原告主張之前揭事實
    ，均自認如前，堪認原告之主張為真正。
　㈡被告雖以經濟能力不佳，無法如期償還等詞置辯，惟被告有
    無資力僅係履行及清償能力之問題，債務人無資力非可作為
    拒絕給付之合法事由，況債務人對其應負之金錢給付義務本
    應負無限責任，並以其現在及將來之一切財產，作為其債務
    之總擔保，被告自不得以無資力為由，拒絕清償債務。故被
    告上開所辯，要難憑採。
四、從而，原告依消費借貸契約及連帶保證之法律關係，請求被
    告給付如主文第1項所示之金額、利息及違約金，為有理由
    ，應予准許。
五、本件係依民事訴訟法第427條第1項適用簡易訴訟程序所為被
    告敗訴之判決，依同法第436條第2項、第389條第1項第3款
    之規定，依職權宣告假執行。
六、訴訟費用負擔之依據：民事訴訟法第78條、第85條第2項。
中　　華　　民　　國　　111 　年　　5 　　月　　26　　日
                  臺灣新北地方法院板橋簡易庭
                        法  官  陳怡親
以上為正本係照原本作成。
如不服本判決，應於送達後20日內，向本院提出上訴狀並表明上
訴理由，如於本判決宣示後送達前提起上訴者，應於判決送達後
20日內補提上訴理由書（須附繕本）。
中　　華　　民　　國　　111 　年　　5 　　月　　26　　日
                        書記官  劉芷寧